# 关于公司分立

提问人：西楼看月 时间：2016-12-03 15:42:22
陈版，A企业拟分立为A和B，B接受了A的部分设备等，A以设备作为对B的投资，是否适用特殊性税务处理以账面价值计，对于B而言，未经评估的资产入账是否构成出资有瑕疵？对于A而言分立前编制的资产负债表是否需要得到税务机关的认可的审计报告及资产清册？如果审计报告与纳税申报的财务报表不一致如何处理？

回答人：chenyiwei
从会计角度，如果A转入B的设备等资产构成“业务”，且分立后的A、B继续处于原实际控制人的最终控制下，且分立是在原实际控制人的单方面主导下进行的，则一般认为B取得A的构成业务的资产作为同一控制下业务合并，B取得A的资产应以这些资产在A的原账面价值进行初始计量。 分立程序中，一般会要求对分出到B的资产进行评估，且B的初始注册资本、实收资本一般不应低于分出到B的净资产的评估值。如果A为国有控股企业，则依据《企业国有资产评估管理暂行办法》的规定，此时的评估是强制性的要求。 分立过程中的税务处理问题，请咨询税务专业人士。

提问人：zhs7403 时间：2016-12-03 19:51:01
且B的初始注册资本、实收资本一般不应低于分出到B的净资产的评估值。陈老师，我对这句话有疑问，我记得分立后企业的注册资本合计不应大于分立前的合计数字。您说的不应低于分出到B的净资产的评估值，这样就有可能出现评估价值大于账面价值从而导致分立后的两者之和大于分立前企业注册资本的情况

回答人：chenyiwei
抱歉，写错了，应该是“不能大于”。感谢指正。